臺灣桃園地方法院民事裁定
                                   111年度家調裁字第11號
聲  請  人  張椀晶  
代  理  人  莊志遠律師
相  對  人  張戰峰  
兼上 一 人
法定代理人  胡家誠  

上列當事人間確認非婚生子女事件，合意聲請由本院裁定如下：
    主  文
確認相對人張戰峰（男、民國000年0月00日生、國民身分證統一
編號：Z000000000號）非聲請人張椀晶自相對人胡家誠受胎所生
之婚生子女。
程序費用由聲請人負擔。
    理  由
一、聲請意旨略以：聲請人張椀晶與相對人胡家誠於民國99年4
    月30日結婚，雙方已於110年5月20日離婚。張椀晶於離婚後
    之110 年8月29日生下相對人張戰峰。惟自張戰峰出生之日
    起回溯第181日至302日止之受胎期間，與兩造婚姻關係時間
    重疊，依民法第1063條第1 項規定，張戰峰即推定為相對人
    胡家誠之婚生子女。聲請人張椀晶知悉張戰峰非相對人胡家
    誠之親生子女，且已至鑑定機構為親子鑑定，請求確認相對
    人張戰峰非聲請人張椀晶自相對人胡家誠受胎所生之婚生子
    女等語。
二、按當事人就不得處分之事項，其解決事件之意思已甚接近或
    對於原因事實之有無不爭執者，得合意聲請法院為裁定；法
    院為前項裁定前，應參酌調解委員之意見及家事調查官之報
    告，依職權調查事實及必要之證據，並就調查結果使當事人
    或知悉之利害關係人有陳述意見之機會；當事人聲請辯論者
    ，應予准許；前2 項程序，準用民事訴訟法第1 編第2 章第
    3 節關於訴訟參加之規定，家事事件法第33條定有明文。查
    本件係否認子女事件，雖屬不得處分之事項，惟兩造於111
    年2月22日經本院調解後，就本件原因事實即張戰峰非張椀
    晶自胡家誠受胎所生之婚生子女，即相對人張戰峰非相對人
    胡家誠之親生子女，均不爭執，相對人同意聲請人張椀晶之
    請求，並經張椀晶提出親子血緣鑑定報告為證，而合意聲請
    法院為裁定，有本院調解程序訊問筆錄在卷可憑，爰適用上
    揭規定而為本件裁定。
三、查聲請人主張之事實，有兩造戶籍資料、張戰峰出生證明書
    及林口長庚紀念醫院檢驗醫學部親子鑑定報告附卷可稽，依
    前開鑑定報告結論，認根據遺傳標記分析結果，據以排除胡
    家誠是張戰峰的親生父親（十重排除）等語，從而排除相對
    人胡家誠與張戰峰間具一親等直系親緣關係，相對人對此亦
    不爭執，是聲請人張椀晶主張相對人張戰峰與相對人胡家誠
    間無親子血緣關係，應與真實相符，堪予採信。
四、按妻之受胎，係在婚姻關係存續中者，推定其所生子女為婚
    生子女。前項推定，夫妻之一方或子女能證明子女非為婚生
    子女者，得提起否認之訴。前項否認之訴，夫妻之一方自知
    悉該子女非為婚生子女，或子女自知悉其非為婚生子女之時
    起2 年內為之，民法第1063條定有明文。查張椀晶於110年8
    月29日產下張戰峰，其受胎期間係在與相對人胡家誠之婚姻
    關係存續中，依法雖應推定張戰峰為胡家誠與張椀晶所生之
    婚生子女，然依上開鑑定報告所示，張戰峰應非張椀晶自胡
    家誠受胎所生。從而，張椀晶自知悉時起2 年內提起本件請
    求，合於上揭規定，且有理由，應予准許。
五、依家事事件法第33條1項、第97條，非訟事件法第21條第2項
    ，民事訴訟法第81條第2款，裁定如主文。
中　　華　　民　　國　　111 　年　　3 　　月　　22　　日
                  家事法庭  法  官  張淑芬
上列正本證明與原本無異。
如對本裁定抗告須於裁定送達後10日內向本院提出抗告狀，並繳
納抗告裁判費新台幣1,000 元。
中　　華　　民　　國　　111 　年　　3 　　月　　22　　日
                            書記官  邱信璋